sl-SI: Zdravje in lepota > Osebna nega > Kozmetika > Nega nohtov > Kreme in olja za obnohtno kožico: Kreme za obnohtno kožico; Olje za obnohtno kožico; Sredstva za odstranjevanje in mehčanje obnohtne kožice
ko: 건강/미용 > 개인 미용/위생 용품 > 화장품 > 네일 케어 > 큐티클 크림/오일: 큐티클 크림; 큐티클 오일; 큐티클 제거제 및 연화제
it: Salute e bellezza > Cura della persona > Cosmetici > Cura delle unghie > Creme e oli per cuticole: Creme per cuticole; Olio per cuticole; Rimedi cutanei e ammorbidenti
ru: Красота и здоровье > Личная гигиена и уход за собой > Косметика > Уход за ногтями > Кремы и масла для кутикулы: Кремы для кутикулы; Масла для кутикулы; Средства для удаления и смягчения кутикулы
hr-HR: Zdravlje i ljepota > Osobna njega > Kozmetika > Njega noktiju > Kreme i ulja za kožicu oko noktiju: Kreme za kožicu oko noktiju; Ulja za kožicu oko noktiju; Sredstva za uklanjanje i omekšavanje zanoktica
cs: Zdraví a krása > Osobní péče > Kosmetika > Péče o nehty > Krémy a olej na nehtovou kůžičku: Krémy na nehtovou kůžičku; Oleje na nehtovou kůžičku; Odstraňovače a změkčovače nehtové kůžičky
da: Sundhed og skønhed > Personlig pleje > Kosmetik > Neglepleje > Cremer og olier til neglerødder: Cremer til neglerødder; Olier til neglerødder; Neglehinde-fjernere og blødgørere
th: สุขภาพและความงาม > ผลิตภัณฑ์ดูแลส่วนบุคคล > เครื่องสำอาง > การดูแลเล็บ > ครีมและน้ำมันบำรุงมือและเรียวเล็บ: ครีมบำรุงมือและเรียวเล็บ; น้ำมันบำรุงมือและเรียวเล็บ; ผลิตภัณฑ์ขจัดและทำให้หนังเล็บนิ่ม
fi: Terveys ja kauneus > Henkilökohtainen hygienia > Kosmetiikka > Kynsienhoito > Kynsinauhavoiteet ja -öljyt: Kynsinauhavoiteet; Kynsinauhaöljyt; Kynsinauhanpoistoaine ja -pehmennin
sk-SK: Zdravie a krása > Osobná starostlivosť > Kozmetika > Starostlivosť o nechty > Krémy a oleje na nechtovú kožičku: Krémy na nechtovú kožičku; Olej na nechtovú kožičku; Odstraňovače a zmäkčovače kožičky
bg-BG: Здраве и красота > Лична грижа > Козметика > Грижа за ноктите > Кремове и масла за кожички: Кремове за кожички; Масло за кожички; Средства за премахване и омекотяване на кожички
fr: Santé et beauté > Hygiène personnelle > Cosmétiques > Soin des ongles > Crèmes et huiles pour cuticules: Crèmes pour cuticules; Huile pour cuticules; Dissolvants et ramollisseurs de cuticules
ro-RO: Sănătate și frumusețe > Îngrijire personală > Cosmetice > Îngrijirea unghiilor > Creme și uleiuri pentru cuticule: Creme pentru cuticule; Uleiuri pentru cuticule; Dizolvante și înmuietori pentru cuticule
nb: Skjønnhet og helse > Personlig pleie > Kosmetikk > Neglepleie > Kremer og oljer for kutikula: Kutikulakrem; Kutikulaolje; Neglebåndsfjernere og mykgjørere
es: Salud y belleza > Cuidado personal > Cosméticos > Cuidado de uñas > Cremas y aceites para cutículas: Cremas para cutículas; Aceite para cutícula; Removedores y suavizantes de cutícula
zh-TW: 保健與美容 > 個人保養 > 化妝品 > 護甲 > 護甲霜/指緣油: 護甲霜; 指緣油; 指皮去除劑及軟化劑
pt-PT: Saúde e beleza > Cuidado pessoal > Cosmética > Cuidados das unhas > Óleo e cremes para cutículas: Cremes para cutículas; Óleo para cutículas; Removedores e amolecedores de cutículas
tr: Sağlık ve Güzellik > Kişisel Bakım > Kozmetik > Tırnak Bakımı > Kütikül Kremleri ve Yağları: Kütikül Kremleri; Kütikül Yağı; Kütikül Sökücüler ve Yumuşatıcılar
nl: Gezondheid en persoonlijke verzorging > Persoonlijke verzorging > Cosmetica > Nagelverzorging > Nagelriemcrèmes en -oliën: Nagelriemcrèmes; Nagelriemolie; Nagelriem verwijderaars en verzachters
de: Gesundheit & Schönheit > Körperpflege > Kosmetika > Nagelpflege > Nagelhautcremes & -öl: Nagelhautcremes; Nagelhautöl; Nagelhautentferner & -erweicher
el: Υγεία & ομορφιά > Προσωπική φροντίδα > Καλλυντικά > Περιποίηση νυχιών > Κρέμες & έλαια για τα πετσάκια των νυχιών: Κρέμες για τα πετσάκια των νυχιών; Έλαια για τα πετσάκια των νυχιών; Αφαιρετικά παρανυχίδων
ja: 美容・健康 > 衛生日用品 > コスメ・スキンケア > ネイルケア > キューティクルクリーム&オイル: キューティクルクリーム; キューティクルオイル; キューティクルリムーバー・柔軟剤
en: Health & Beauty > Personal Care > Cosmetics > Nail Care > Cuticle Creams & Oil: Cuticle Creams; Cuticle Oil; Cuticle Removers & Softeners
pl: Zdrowie i uroda > Higiena osobista > Kosmetyki > Pielęgnacja paznokci > Kremy i olejki do skórek: Kremy do skórek; Olejek do skórek; Środki do usuwania i zmiękczania skórek
lt-LT: Sveikata ir grožis > Asmeninė priežiūra > Kosmetika > Nagų priežiūra > Odelių kremai ir aliejus: Odelių kremai; Odelių aliejus; Odelių minkštikliai ir valikliai
hu: Egészség és szépség > Személyes gondoskodás > Kozmetikumok > Körömápolás > Körömágykrémek és -olajok: Körömágykrém; Körömágyolaj; Körömágy-eltávolítók és -lágyítók
pt-BR: Saúde e beleza > Cuidados pessoais > Cosméticos > Cuidados com as unhas > Cremes e óleos para cutículas: Cremes para cutículas; Óleo para cutículas; Removedores e amaciadores de cutícula
zh-CN: 保健/美容/卫生/护理 > 个人护理 > 化妆品 > 指甲护理 > 角质霜和油: 角质霜; 角质油; 死皮去除剂和软化剂
sv: Skönhet och hälsa > Personlig vård > Kosmetika > Nagelvård > Nagelbandskrämer och oljor: Nagelbandskrämer; Nagelbandsolja; Nagelbandsborttagare och mjukgörare
vi: Sức khỏe và sắc đẹp > Sản phẩm chăm sóc cá nhân > Mỹ phẩm > Chăm sóc móng tay > Kem & dầu dưỡng ẩm móng: Kem dưỡng mềm móng và Dầu; Dầu dưỡng ẩm móng; Dung dịch và kem làm mềm da chết móng